Minutes et répertoires du notaire Jean-Baptiste POISSON, 31 janvier 1814 - 24 juin 1834 (étude XII)
Archives nationales
- Répertoire(s) de Jean-Baptiste POISSON, 15 février 1805 - 8 septembre 1836; MC/RE/XII/13 - MC/RE/XII/18
  - Répertoire. an XIII, pluviose - 1816, 29 février, 26 pluviose an XIII (15 février 1805) - 29 février 1816; MC/RE/XII/13
    - Inventaire après décès de François-Joseph Gannard. A la requête de Henriette-Honorine Pellerin, sa veuve, rue de Verneuil, n° 5, faubourg Saint-Germain., 19 février 1814
      inventaire après décès; Verneuil (rue de); Gannard, François-Joseph; Pellerin, Henriette-Honorine
    - Inventaire après décès de Claude-François Lavenarde. A la requête de Louise-Dominique Harand, sa veuve, rue des Deux Ponts, n° 11, île Saint-Louis., 2 mars 1814
      inventaire après décès; Deux-Ponts (rue des); Lavenarde, Claude-François; Harand, Louise-Dominique
    - Inventaire après décès de Jeanne-Françoise-Josèphe Girard, épouse de Toussaint Monvoisin, rue du Faubourg Saint-Martin, n° 35., 21 mai 1814
      inventaire après décès; Faubourg-Saint-Martin (rue du); Girard, Jeanne-Françoise-Josèphe; Monvoisin, Toussaint
    - Inventaire après décès de Pierre Freulon, prêtre. A la requête de Mathurin Freulon à Beaufort (Maine-et-Loire)., 27 mai 1814
      inventaire après décès; Freulon, Pierre; Freulon, Mathurin; prêtre
    - Inventaire après décès de Elisabeth-Madeleine Péricard, en présence de Jean-Claude de Renty marquis de Renty et de Marie-Augustine-Françoise Legras de Chalmont, son épouse, rue de Bourbon, n° 30, etc., 28 mai 1814
      inventaire après décès; Bourbon (rue de); Péricard, Elisabeth-Madeleine; Renty, Jean-Claude de; Legras de Chalmont, Marie-Augustine-Françoise
    - Inventaire après décès de Jacques-Philippe Michelot. A la requête de Anne-Elisabeth-Justine Poupard, épouse de André-Prosper Lanchantin, à Rouen., 11 juin 1814
      inventaire après décès; Rouen (Seine-Maritime); Michelot, Jacques-Philippe; Poupard, Anne-Elisabeth-Justine; Lanchantin, André-Propser
    - Inventaire après décès de Augustin Lebour. A la requête de Etienne-Joachim Doublet, rue Gît le Coeur, n° 7, et en présence de Jacques-Marie Cacheleux, rue Saint-Denis, n° 116., 24 juin 1814
      inventaire après décès; Gît-le-Coeur (rue); Saint-Denis (rue); Lebour, Augustin; Doublet, Etienne-Joachim; Cacheleux, Jacques-Marie
    - Inventaire après décès de Philippe Dumouchet. A la requête de Renée Richard, veuve de Pierre Boy, à Meudon., 24 juin 1814
      inventaire après décès; Meudon (Hauts-de-Seine); Dumouchet, Philippe; Richard, Renée; Boy, Pierre
    - Obligation par Marie-Madeleine Mayaud, veuve de Jean-Louis Soulavie, rue de Verneuil, n° 51., 4 juillet 1814
      obligation; Verneuil (rue de); Mayaud, Marie-Madeleine; Soulavie, Jean Louis
    - Inventaire après décès de Guillaume Henry. A la requête de Pierre Henry à Toutainville (Eure), etc., 21 juillet 1814
      8 août 1814, procès-verbal d'enchères et d'adjudication d'un fonds de commerce,achalandage et marchandises de bottier.
      inventaire après décès; Toutainville (Eure); Henry, Guillaume; Henry, Pierre; bottier
    - Inventaire après décès de Marie-Jeanne Lelorrain, veuve de Jean-Louis Magny Maisonneuve. A la requête de Jean-Victor Beaugrand et de Marie-Madeleine Lelorrain, grande rue de Reuilly, n° 12, etc., 28 juillet 1814
      inventaire après décès; Reuilly (rue de); Lelorrain, Marie-Jeanne; Magny Maisonneuve, Jean-Louis; Beaugrand, Jean-Victor; Lelorrain, Marie-Madeleine
    - Inventaire après décès de François-Vincent Cronier. A la requête de Thérèse-Angélique Linger, sa veuve, rue Saint-Antoine, n° 97, etc., 20 août 1814
      inventaire après décès; Saint-Antoine (rue); Cronier, François-Vincent; Linger, Thérèse-Angélique
    - Vente de mécaniques par la mandataire de Jacques-Tranquille Criblier à Wilmington., 22 août 1814
      acte de vente; Wilmington (Etats-Unis); Criblier, Jacques Tranquille; mécanicien
    - Inventaire après décès de Jacques-Toussaint-Vallery Delattre. En présence de Alexandre-Jacques Brion, rue du Marché aux Chevaux, n° 16, légataire universel., 1er septembre 1814
      inventaire après décès; Marché-aux-Chevaux (rue du); Delattre, Jacques-Toussaint-Valéry; Brion, Alexandre-Jacques
    - Inventaire après décès de André-Catherine Renier. A la requête de Marie-Jeanne Gueudinot, sa veuve, rue des Fossés Monsieur le Prince, n° 28, etc., 16 septembre 1814
      11 février 1829, vente de fonds de serrurier en voiture par Marie-Jeanne Gueudinot, veuve de André-Catherine Renier et en secondes noces de Joseph Jacquemard, etc., RE/XII/17.
      inventaire après décès; Renier, André-Catherine; Gueudinot, Marie-Jeanne; Jacquemard, Joseph; serrurier
    - Inventaire après décès de Louis-François Gauthier. A la requête de Victoire-Elisabeth Arvers, sa veuve, quai d'Orléans, n° 14, etc., 28 septembre 1814
      3 novembre 1814, procès-verbal d'enchères de trois fonds de commerce de marchand de vins, rue Saint-Honoré, n° 334, rue de la Lingerie, n° 13, et rue de la Tonnellerie, n° 12.
      inventaire après décès; Lingerie (rue de la); Orléans (quai d'); Saint-Honoré (rue); Tonnellerie (rue de la); Gauthier, Louis-François; Arvers, Victoire-Elisabeth; commerçant
    - Dépôt du testament olographe du baron Auguste-Dietrich-Guillaume-Frédéric de Munchhausen., 1er octobre 1814
      dépôt de pièces; testament; Munchhausen, Auguste Dietrich Guillaume Frédéric de
    - Inventaire après décès du baron Auguste-Dietrich-Guillaume-Frédéric de Munchhausen. A la requête de Louis-Frédéric baron de Munchhausen à Brunswick., 12 octobre 1814
      1er octobre 1814, dépôt du testament.
      inventaire après décès; Brunswick (Allemagne); Munchhausen, Auguste-Dietrich-Guillaume-Frédéric de; Munchhausen, Louis-Frédéric de
    - Procès verbal de défaut et inventaire après décès de Jean-Baptiste-Joseph Cannecière. A la requête de Marie-Marguerite-Nicole Delormel, sa veuve, galerie des Innocents ou des Minimes, n° 25., 19 octobre 1814
      inventaire après décès; Cannecière, Jean-Baptiste-Joseph; Delormel, Marie-Marguerite-Nicole
    - Inventaire après décès de Catherine Huis, veuve de Etienne Jauzac, rue de la Croix, n° 6., 20 octobre 1814
      21 décembre 1814, mainlevée d'opposition.
      inventaire après décès; Croix (rue de la); Huis, Catherine; Jauzac, Etienne; huissier
    - Inventaire après décès de Pierre-Nicolas Hulin. A la requête de Anne-Louise-Adélaïde Lucron, sa veuve, rue Transnonain, n° 14, etc., 10 novembre 1814
      inventaire après décès; Transnonnain (rue); Hulin, Pierre-Nicolas; Lucron, Anne-Louise-Adélaïde
    - Inventaire après décès de Daniel Kolvenbach. A la requête de Christine Kolvenbach, veuve de Guillaume Kastenolhs, de Adélaïde Kolvenbach, épouse de Christophe Fritz, et de Elisabeth Kolvenbach, veuve de Jean Marx à Bonn., 14 novembre 1814
      inventaire après décès; Bonn (Allemagne); Kolvenbach, Daniel; Kolvenbach, Christine; Kastenols, Guillaume; Kolvenbach, Adélaïde; Fritz, Christophe; Kolvenbach, Elisabeth, Marx, Jean
    - Inventaire après décès de Jeanne-Claude Pagny, veuve de Martin Adam. A la requête de Anne-Denise Adam, veuve de Claude Sautin, avenue de Breteuil, n° 2., 26 novembre 1814
      inventaire après décès; Breteuil (avenue de); Pagny, Jeanne-Claude; Adam, Martin; Adam, Anne-Denise; Sautin, Claude
    - Inventaire après décès de Antoine-François Jugiez. A la requête de Anne-Catherine Lequeux, sa veuve, rue de Reuilly, n° 14, etc., 28 novembre 1814
      inventaire après décès; Reuilly (rue de); Jugiez, Antoine-François; Lequeux, Anne-Catherine
    - Inventaire après décès de Nicolas Blavier et de Nicole Paitre, sa veuve., 2 décembre 1814
      4 mai 1816, liquidation et partage, RE/XII/15.
      inventaire après décès; Blavier, Nicolas; Paitre, Nicole
    - Inventaire après décès de Edmé-Sevrin Turpin. A la requête de Marie-Louise Patriot, sa veuve, rue Mouffetrad, n° 10., 2 décembre 1814
      inventaire après décès; Mouffetard (rue); Turpin, Edmé-Sevrin; Patriot, Marie-Louise
    - Inventaire après décès de Nicolas-Vincent Simonet. A la requête de Claude-Charles Simonet, rue Jean de l'Epine, n° 11, et de Fiacre Bordier, à Belleville., 13 décembre 1814
      21 décembre 1814, dépôt de l'acte de décès.
      inventaire après décès; Belleville (ancienne commune); Jean-de-l'Epine (rue); Simonet, Nicolas-Vincent; Simonet, Claude-Charles; Bordier, Fiacre t
    - Inventaire après décès de Jean Lagarde. A la requête de Marguerite-Victoire Turlure, sa veuve, rue Saint-Louis, n° 46., 27 décembre 1814
      inventaire après décès; Saint-Louis (rue); Lagarde, Jean; Turlure, Marguerite-Victoire
    - Inventaire après décès de Louis-François Billard. A la requête de Marie-Adrienne-Josèphe Thierry, sa veuve, quai de Béthune, n° 10, etc., 24 février 1815
      inventaire après décès; Béthune (quai de); Billard, Louis-François; Thierry, Marie-Adrienne-Josèphe
    - Inventaire après décès de Aymard-Claude de Nicolay, ancien évêque de Béziers. A la requête de Aymard-Charles-Marie-Théodore de Nicolay, place Vendôme, n° 20, etc., 1er mars 1815
      30 janvier 1815, dépôt du testament. 10 avril 1816, exécution du testament. 26 avril 1816, liquidation et partage, RE/XII/15. 9 septembre 1822, enchères de l'hôtel de Nicolay, place Royale, n° 9, RE/XII/16. 7 février 1833, vente à Aymard-Charles-Théodore de Nicolas marquis de Bercy de bâtiments à Bercy, RE/XII/18.
      inventaire après décès; dépôt de pièces; testament; liquidation; partage; acte de vente; acte de vente; Béziers (Hérault); Bercy (rue de); Royale (place); Vendôme (place); Nicolay, Aymard-Claude de; Nicolay, Aymard-Charles-Marie-Théodore de; Nicolay de Bercy, Aymard-Charles-Théodore de; évêque
    - Inventaire après décès de Charles Drouard de Bousset. A la requête de Claude-Jeanne LeBel, sa veuve, rue des Ecrivains, n° 22, etc., 2 mars 1815
      inventaire après décès; Ecrivains (rue des); Drouard de Bousset, Charles; Lebel, Claude-Jeanne
    - Inventaire après décès de Toussaint-Fortuné Domergue. A la requête de Pierre-Joseph Domergue, à Vaugirard, rue Neuve Blomet, n° 33., 18 avril 1815
      inventaire après décès; Vaugirard (ancienne commune); Blomet (rue); Domergue, Toussaint-Fortuné; Domergue, Pierre-Joseph
    - Inventaire après décès de Geneviève-Suzanne Barrault, épouse de Louis Poulaine, rue Mouffetard, n° 262., 29 avril 1815
      inventaire après décès; Mouffetard (rue); Barrault, Geneviève-Suzanne; Poulaine, Louis
    - Inventaire après décès de César de Clugny. A la requête de Jean-Baptiste-Félicité de Coetlogon et Marie-Anne-Charlotte-Constance de Clugny, son épouse, rue Saint-Dominique, n° 25, etc., 3 mai 1815
      inventaire après décès; Saint-Dominique (rue); Clugny, César de; Coetlogon, Jean-Baptiste-Félicité de; Clugny, Marie-Anne-Charlotte-Constance de
    - Inventaire après décès de Jean-Philippe-Louis Mennecier et de Madeleine-Catherine-Josèphe-Antoine Martin, son épouse. A la requête de Augustin-Joseph Mennecier, rue des Grands Augustins, n° 5, etc., 8 mai 1815
      inventaire après décès; Grands-Augustins (quai des); Mennecier, Jean-Philippe-Louis; Martin, Madeleine-Catherine-Josèphe-Antoine; Mennecier, Augustin-Joseph
    - Inventaire après décès de Pierre-Antoine Baudouin. A la requête de Louise-Barbe Voizet, sa veuve, place des Vosges, n° 5., 19 juin 1815
      inventaire après décès; Vosges (place des); Baudouin, Pierre-Antoine; Voizet, Louise-Barbe
    - Inventaire après décès de Pierre Berlot. A la requête de Etienne Bonin à Roffey (Yonne), etc., 6 juillet 1815
      inventaire après décès; Roffey (Yonne); Berlot, Pierre; Bonin, Etienne
    - Inventaire après décès de Jeanne-Françoise de Piolenc, épouse de Antoine-Athanase Royer Collard, quai de Bourbon, n° 15, île Saint-Louis., 29 juillet 1815
      inventaire après décès; Bourbon (quai de); Piolenc, Jeanne-Françoise de; Royer Collard, Antoine-Athanase
    - Inventaire après décès de Eugénie-Sophie-Victoire de Brou, épouse de Benoît Brisseaud, rue de Marivaux, n° 13., 23 août 1815
      inventaire après décès; Marivaux (rue de); Brou, Eugénie-Sophie-Victoire de; Brisseaud, Benoît
    - Inventaire après décès de Laurence Sallin, épouse de Jacques-Nicolas Saucé, quai de Béthune, n° 26, île Saint-Louis., 13 septembre 1815
      inventaire après décès; Béthune (quai de); Sallin, Laurence; Saucé, Jacques-Nicolas
    - Inventaire après décès de Charles Chaillot. A la requête de Marie-Marguerite Jamain, sa veuve, rue de Seine, n° 19., 23 septembre 1815
      inventaire après décès; Seine (rue de); Chaillot, Charles; Jamain, Marie-Marguerite
    - Inventaire après décès de Françoise Gueugniot, épouse de Jacques-François Manceau, rue Regratière, n° 14., 16 octobre 1815
      inventaire après décès; Le-Regrattier (rue); Gueugniot, Françoise; Manceau, Jacques-François
    - Inventaire après décès de Marie-Elisabeth Marchal. A la requête de Alexis Pion, rue Saint-Martin, n° 155, de Jacques-Benjamin Heudebert, rue du Monceau Saint-Gervais, n° 5, etc., 26 octobre 1815
      inventaire après décès; Monceau-Saint-Gervais (rue du); Saint-Martin (rue); Marchal, Marie-Elisabeth; Pion, Alexis; Heudebert, Jacques-Benjamin
    - Inventaire après décès de Françoise Beauly, rue des Bernardins, n° 14. A la requête de Maurille-Charlotte-Louise Michaud de Montaran, rue Sainte-Hyacinthe, n° 3., 28 octobre 1815
      inventaire après décès; Bernardins (rue des); Saint-Hyacinthe (rue); Beauly, Françoise; Michaud de Montaran, Maurille-Charlotte-Louise
    - Inventaire après décès de Jean-Baptiste-Louis-Robert Philippoteau Duchesne, rue de Provence, n° 56. A la requête de Marie-Madeleine-Pierrette Philippoteau Duchesne, épouse de Antoine Desportes Doulens à Versailles, etc., 31 octobre 1815
      8 février 1816, liquidation et partage.
      inventaire après décès; Provence (rue de); Versailles (Yvelines); Philippoteau Duchesne, Jean-Baptiste-Louis-Robert; Philippoteau Duchesne, Marie-Madeleine-Pierrette; Desportes Doulens, Antoine
    - Inventaire après décès de Jacques Lauroy, rue du Helder, n° 3. A la requête de Anne Auger, sa veuve., 8 novembre 1815
      inventaire après décès; Helder (rue du); Lauroy, Jacques; Auger, Anne
    - Inventaire après décès de Anne Vernière, quai Bourbon, n° 15. A la requête de Françoise Leconte, épouse de Jacques Vernière., 13 novembre 1815
      inventaire après décès; Bourbon (quai de); Vernière, Anne; Leconte, Françoise; Vernière, Jacques
    - Inventaire après décès de Louis-Nicolas Verneuil. A la requête de Marie-Jeanne Toutain, sa veuve, rue Saint-Louis, n° 4, île Saint-Louis., 7 décembre 1815
      19 décembre 1820, liquidation de la succession, RE/XII/16. 16 octobre 1832, cahier de charges pour vendre une maison rue de Monsieur, n° 2, RE/XII/18.
      inventaire après décès; liquidation; cahier des charges; Monsieur (rue); Saint-Louis (rue); Verneuil, Louis-Nicolas; Toutain, Marie-Jeanne
    - Inventaire après décès de Marie-Jeanne Teissier, épouse de Jean Vallet, rue des Fossés Saint-Marcel, n° 48., 27 janvier 1816
      inventaire après décès; Fossés-Saint-Marcel (rue des); Teissier, Marie-Jeanne; Vallet, Jean
    - Inventaire après décès de Pierre Aubry, rue Saint-Louis, n° 60. A la requête de Alexandre Gillet et Marie-Thérèse Richard, son épouse à Doulevant (Haute-Marne), etc., 15 février 1816
      inventaire après décès; Saint-Louis (rue); Aubry, Pierre; Gillet, Alexandre; Richard, Marie-Thérèse
  - Répertoire. 1816, 2 mars - 1820, 14 juillet, 2 mars 1816 - 14 juillet 1820; MC/RE/XII/15
    - Inventaire après décès de Antoine Zimmermann, rue du Temple, n° 17. A la requête de Marie-Rose-Elisabeth Marlin, sa veuve., 5 mars 1816
      MC/RE/XII/15
      inventaire après décès; Temple (rue du); Zimmermann, Antoine; Marlin, Marie-Rose-Elisabeth
    - Inventaire après décès de Nicole-Jeanne-Emmanuelle de Chourses, veuve de Abraham-Pierre de Varney. A la requête de Charles Bouzier Destouilly près de Ham (Somme)., 16 avril 1816
      inventaire après décès; Ham (Somme); Chourses, Nicole-Jeanne-Emmanuelle de; Varney, Abraham-Pierre de; Bouzier d'Estouilly, Charles
    - Inventaire après décès de Jean-Thomas Defresne. A la requête de Madeleine-Catherine-Adélaïde Serreau, sa veuve, rue de la Chaussée d'Antin, n° 26., 24 avril 1816
      inventaire après décès; Chaussée-d'Antin (rue de la); Defresne, Jean-Thomas; Serreau, Madeleine-Catherine-Adélaïde
    - Inventaire après décès de Catherine Martin, veuve de Dominique Clergé. A la requête de Jacques Durand, rue et île Saint-Louis, n° 34, etc., 4 mai 1816
      inventaire après décès; Saint-Louis (rue); Martin, Catherine; Clergé, Dominique; Durand, Jacques
    - Inventaire après décès de Etienne-Toussaint Boursier. A la requête de Pierre-Alexis Pinçon, rue de Cotte, n° 19., 6 mai 1816
      inventaire après décès; Cotte (rue de); Boursier, Etienne-Toussaint; Pinçon, Pierre-Alexis
    - Inventaire après décès de Claude Raboulin. A la requête de Anne Merat, sa veuve, rue des Fossés Saint-Bernard, n° 31., 7 mai 1816
      inventaire après décès; Fossés-Saint-Bernard (rue des); Raboulin, Claude; Merat, Anne
    - Inventaire après décès de Antoine-Simon Massinot. A la requête de Marie-Jenny Tenaud, sa veuve., 29 mai 1816
      inventaire après décès; Massinot, Antoine-Simon; Tenaud, Marie-Jenny
    - Inventaire après décès de Marie-Louise de L'Yonne, veuve de Jean-André Levavasseur de Luxémont. A la requête de Henri-Charles comte de L'Yonne, rue de Vendôme, n° 3, etc., 1er juillet 1816
      inventaire après décès; Vendôme (rue de); L'Yonne, Marie-Louise de; Levavasseur de Luxémont, Jean-André; L'Yonne, Henri-Charles de
    - Inventaire après décès de Hélène-Cécile-Joséphine Fruneau, épouse de Charles-Antoine Convert, rue et île Saint-Louis, n° 15., 3 août 1816
      27 décembre 1816, liquidation des reprises.
      inventaire après décès; Saint-Louis (rue); Fruneau, Hélène-Cécile-Joséphine; Convert, Charles-Antoine
    - Inventaire après décès de Elisabeth Boizeau, épouse de Jean-François Billard, rue Sainte-Croix de la Bretonnerie, n° 47., 4 octobre 1816
      inventaire après décès; Sainte-Croix-de-la-Bretonnerie (rue); Boizeau, Elisabeth; Billard, Jean-François
    - Inventaire après décès de Thérèse-Julienne Lanciau, épouse de Jean-Louis Henry, rue des Fossés Saint-Marcel, n° 48., 29 octobre 1816
      inventaire après décès; Fossés-Saint-Marcel (rue des); Lanciau, Thérèse-Julienne; Henry, Jean-Louis
    - Inventaire après décès de Marie-Jeanne-Scholastique Veuillot, épouse de Jean Fruneau, rue et île Saint-Louis, n° 15., 14 novembre 1816
      inventaire après décès; Saint-Louis (rue); Veuillot, Marie-Jeanne-Scholastique; Fruneau, Jean
    - Inventaire après décès de René-François Conilleau. A la requête de Marie-Jeanne-Françoise Collin, sa veuve, rue et île Saint-Louis, n° 3., 16 novembre 1816
      6 avril 1839, procès-verbal d'enchères d'une maison à Charonne, avenue de Belleville, n° 3, RE/XII/19.
      inventaire après décès; acte de vente; Charonne (ancienne commune); Saint-Louis (rue); Conilleau, René-François; Collin, Marie-Jeanne-Françoise
    - Inventaire après décès de Jean-Baptiste Rebard, et de Jeanne-Madeleine Nepveu, son épouse. A la requête de Aubin-Catherine Nepveu, marchand bonnetier, rue Saint-Martin, n° 107., 21 décembre 1816
      inventaire après décès; Saint-Martin (rue); Rebard, Jean-Baptiste; Nepveu, Jeanne-Madeleine; Nepveu, Aubin-Catherine; fabricant d'accessoires vestimentaires
    - Inventaire après décès de François Guérard. A la requête de Marie Desgranges, à Auteuil, sa créancière., 24 décembre 1816
      inventaire après décès; Auteuil (ancienne commune); Guérard, François; Desgranges, Marie
    - Inventaire après décès de Charles-Nicolas Belleville. A la requête de Adélaïde-Flore Belleville, veuve du comte Antoione-François de Fourcroy, rue des Marais, n° 20., 22 février 1817
      inventaire après décès; Marais (rue des); Belleville, Charles-Nicolas; Belleville, Adélaïde-Flore; Fourcroy, Antoine-François de
    - Inventaire après décès de Jacques Reynaud. A la requête de Suzanne Lassagne, sa veuve, rue et île Saint-Louis, n° 28., 3 mars 1817
      inventaire après décès; Saint-Louis (rue); Reynaud, Jacques; Lassagne, Suzanne
    - Inventaire après décès de Caroline Leblanc d'Eguilly épouse du comte Jacques-Joseph-Alexis de Lestrade, rue de Seine Saint-Germain, n° 6., 10 mars 1817
      18 avril 1818, liquidation des reprises de la succession.
      inventaire après décès; Seine-Saint-Germain (rue de); Leblanc d'Eguilly, Caroline; Lestrade, Jacques-Joseph-Alexis de
    - Inventaire après décès de Marie-Geneviève Boitte, veuve de Clément-Henri Sarrot. A la requête de Pierre Serré, rue du Caire, n° 30, etc., 2 avril 1817
      14 mars 1817, dépôt du testament.
      inventaire après décès; Caire (rue du); Boitte, Marie-Geneviève; Sarrot, Clément-Henri; Serré, Pierre
    - Inventaire après décès de Jean de Falcoz marquis de La Blache d'Haraucourt, rue de Condé, n° 20. A la requête de Pierre-Augustin Hemaury, rue du Cimetière Saint-André des arts, n° 20, etc., 3 avril 1817
      27 mars 1817, dépôt du testament.
      inventaire après décès; Cimetière-Saint-André-des-Arts (rue du); Condé (rue de); Falcoz de La Blache d'Haraucourt, Jean de; Hemaury, Pierre-Augustin
    - Inventaire après décès de Nicolas-Laurent Ogé, quai de Bourbon, n° 39., 14 avril 1817
      18 juillet 1817, liquidation et partage, Barbe Meunier, son épouse, décédée.
      inventaire après décès; Bourbon (quai de); Ogé, Nicolas-Laurent; Meunier, Barbe
    - Inventaire après décès de Jean-Jacques Devin de Fontenay, rue et île Saint-Louis, n° 45., 16 avril 1817
      inventaire après décès; Saint-Louis (rue); Devin de Fontenay, Jean-Jacques
    - Inventaire après décès de Anne Satis, rue et île Saint-Louis, n° 28., 16 avril 1817
      inventaire après décès; Saint-Louis (rue); Satis, Anne
    - Inventaire après décès de Claude-Jeanne Lebel, veuve de Charles Drouard de Bousset, rue des Ecrivains, n° 22., 16 avril 1817
      14 mai 1817, liquidation et partage.
      inventaire après décès; Ecrivains (rue des); Lebel, Claude-Jeanne; Drouard de Bousset, Charles
    - Inventaire après décès de Corentine-Charlotte-Adélaïde Vacherot, épouse de André-Amand-François Paris, quai Bourbon, n° 19., 1er mai 1817
      inventaire après décès; Bourbon (quai de); Vacherot, Corentine-Charlotte-Adélaïde; Paris, André-Amand-François
    - Inventaire après décès de Antoine Lelorrain. A la requête de Jean-Victor Beaugrand et Marie-Madeleine Lelorrain, son épouse, grande rue de Reuilly, n° 22, faubourg Saint-Antoine., 7 mai 1817
      inventaire après décès; Reuilly (rue de); Lelorrain, Antoine; Beaugrand, Jean-Victor; Lelorrain, Marie-Madeleine
    - Inventaire après décès de Jeanne-Marie-Françoise Flamant, veuve en 1ères noces de Jean-Christophe Laval et en secondes de Pierre-Marie Josserand., 12 mai 1817
      inventaire après décès; Flamant, Jeanne-Marie-Françoise; Josserand, Pierre-Marie; Laval, Jean-Christophe
    - Inventaire après décès de Jacques-Julien Devin., 13 mai 1817
      10 décembre 1817, procès-verbal d'enchères de la ferme de Saclay. 13 décembre 1817, renonciation à un droit de retour par Denise-Thérèse Gallois, sa veuve, rue et île Saint-Louis, n° 45. 31 mars 1818, liquidation de la succession. 23 juin 1818 donation par la veuve du président Jacques-Julien Devin.
      inventaire après décès; Saint-Louis (rue); Saclay (Essonne); Devin, Jacques-Julien; Gallois, Denise-Thérèse
    - Inventaire après décès de Louise Baudry., 20 mai 1817
      inventaire après décès; Baudry, Louise
    - Inventaire après décès de Alexis-Joseph Darthuy., 29 mai 1817
      inventaire après décès; Darthuy, Alexis-Joseph
    - Inventaire après décès de Denise-Amélie Huet de Thumery, épouse de Jean-Félix-Edouard Fontaine., 27 juin 1817
      inventaire après décès; Huet de Thumery, Denise-Amélie; Fontaine, Jean-Félix-Edouard